【裁判字號】    90,易,249
【裁判日期】    900626
【裁判案由】    違反毒品危害防制條例
【裁判全文】
臺灣基隆地方法院刑事判決                            九十年度易字第二四九號
    公  訴  人  臺灣基隆地方法院檢察署檢察官
    被      告  甲○○
右列被告因違反毒品危害防制條例案件，經檢察官提起公訴（九十年度毒偵字第三六
三號）及移送併辦審理（九十年度毒偵字第六六八、七一八號），本院判決如左：
    主  文
甲○○連續施用第二級毒品，累犯，處有期徒刑柒月。
扣案之玻璃吸食器壹支沒收。
    事  實
一、甲○○曾於民國（下同）八十六年間，因贓物案件，經本院判處有期徒刑五月確
    定，並於八十七年七月十日執行完畢；復於八十七年間，因施用毒品案件，經本
    院裁定送勒戒處所觀察勒戒後，認無繼續施用毒品之傾向，於八十七年七月十三
    日由本院以八十七年度訴字第一五六號判決免刑確定；又於八十八年間，因施用
    毒品案件，經本院裁定送勒戒處所觀察勒戒後，認無繼續施用毒品之傾向，於八
    十八年四月十二日經臺灣基隆地方法院檢察署檢察官以八十八年度偵字第一三一
    號不起訴處分確定；又於八十九年間，因施用毒品案件，經本院裁定令入戒治處
    所施以強制戒治一年，並於八十九年三月二十三日以八十九年度基簡字第二九七
    號判處有期徒刑五月，八十九年九月四日判決確定在案，猶不知悔改，復基於施
    用第二級毒品之概括犯意，自九十年一月十八日赴臺灣基隆地方法院檢察署觀護
    人室接受採尿送驗之前四日內某時起至九十年四月間止，在基隆市○○區○○路
    一一七巷三十五弄一號住處等地，以將第二級毒品安非他命置於錫箔紙上加熱使
    生霧化白煙，再以口鼻吸入體內之方式，連續施用第二級毒品安非他命多次，期
    間平均約二、三天即施用一次。迄九十年一月十八日至臺灣基隆地方法院檢察署
    觀護人室接受採尿送驗結果，呈施用安非他命之陽性反應；又於九十年三月二十
    四日晚間八時許，在基隆市○○區○○路一一七巷三十五弄一號處為警查獲，並
    扣得其所有之玻璃吸食器一支，另接受採尿送驗結果，呈施用安非他命之陽性反
    應；又於九十年三月二十五日至基隆市警察局第一分局接受採尿送驗結果，呈施
    用安非他命之陽性反應，因而查悉上情。
二、案經臺灣基隆地方法院檢察署觀護人、基隆市警察局第一分局報請臺灣基隆地方
    法院檢察署檢察官偵查起訴及移送併辦審理。
    理  由
一、訊據被告甲○○，固於本院審理時坦承自九十年三月中旬起至九十年四月間止，
    連續多次施用安非他命之犯行不諱，惟矢口否認於九十年一月十八日赴臺灣基隆
    地方法院檢察署觀護人室接受採尿送驗之前四日內某時曾施用安非他命，並辯稱
    九十年三月中旬前並未施用毒品云云。惟查，被告先後於九十年一月十八日至臺
    灣基隆地方法院檢察署觀護人室接受採尿送驗、九十年三月二十四日晚間八時許
    為警查獲後接受採尿送驗及九十年三月二十五日至基隆市警察局第一分局接受採
    尿送驗結果，均呈施用安非他命之陽性反應，有臺灣尖端先進生技醫藥股份有限
    公司濫用藥物檢驗中心尿液檢體編號00000000號濫用藥物檢驗報告、基
    隆市衛生局基衛六字第Ｏ三三二七、Ｏ三六三四號檢驗成績書、臺灣檢驗科技股
    份有限公司編號ＣＺ00000000000號濫用藥物尿液檢驗報告各一份在
    卷可稽，足見被告自九十年一月十八日赴臺灣基隆地方法院檢察署觀護人室接受
    採尿送驗之前四日內某時起，即已開始施用安非他命，此外復有玻璃吸食器一支
    扣案可佐，本件事證明確，被告之辯解不足採信。又被告於八十七年間，因施用
    毒品案件，經本院裁定送勒戒處所觀察勒戒後，認無繼續施用毒品之傾向，於八
    十七年七月十三日由本院以八十七年度訴字第一五六號判決免刑確定，又於八十
    八年間，因施用毒品案件，經本院裁定送勒戒處所觀察勒戒後，認無繼續施用毒
    品之傾向，於八十八年四月十二日經臺灣基隆地方法院檢察署檢察官以八十八年
    度偵字第一三一號不起訴處分確定，又於八十九年間，因施用毒品案件，經本院
    裁定令入戒治處所施以強制戒治一年，並於八十九年三月二十三日以八十九年度
    基簡字第二九七號判處有期徒刑五月，八十九年九月四日判決確定在案，有各該
    判決書及不起訴處分書、臺灣高等法院被告全國前案紀錄表、臺灣基隆地方法院
    檢察署刑案資料查註紀錄表在卷足憑，本件事確明確，被告四犯施用毒品犯行堪
    予認定，應依法論科。
二、按安非他命屬毒品危害防制條例第二條第二項第二款所規定之第二級毒品。被告
    甲○○多次施用安非他命，核其所為係犯毒品危害防制條例第十條第二項之施用
    第二級毒品罪。其為施用而持有安非他命之低度行為，應為施用安非他命之高度
  行為所吸收，不另論罪。被告先後多次施用安非他命犯行，時間緊接，所犯罪名
    及構成要件均相同，顯係基於概括犯意反覆為之，為連續犯，應依刑法第五十六
    條之規定以一罪論，並加重其刑。又檢察官移送併辦部分之犯行（九十年度毒偵
    字第六六八、七一八號）雖未經起訴，惟核與公訴人所起訴部分有連續犯之裁判
    上一罪關係，亦為起訴效力所及，本院自得併予審究，附此敘明。又被告曾於八
    十六年間，因贓物案件，經本院判處有期徒刑五月確定，並於八十七年七月十日
    執行完畢，有前開刑案資料查註紀錄表在卷可稽，其於前案有期徒刑執行完畢後
    ，五年以內再犯本件有期徒刑以上之罪，係累犯，應依刑法第四十七條之規定遞
    加重其刑。爰審酌被告多次施用足以導致精神障礙及生命危險之成癮性藥物自戕
    身心，危害社會程度尚屬輕微，並其犯後坦承犯行等一切情狀，量處如主文第一
    項所示之刑，以示懲儆。扣案之玻璃吸食器一支係被告所有且供犯本件施用毒品
    罪所用之物，業據被告供承在卷，應依刑法第三十八條第一項第二款之規定宣告
    沒收。
據上論斷，應依刑事訴訟法第二百九十九條第一項前段，毒品危害防制條例第十條第
二項，刑法第十一條前段、第五十六條、第四十七條、第三十八條第一項第二款，判
決如主文。
本案經檢察官周慶華到庭執行職務。
中      華      民      國    九十      年      六      月    二十六    日
                                    臺灣基隆地方法院刑事庭第三庭
                                                  法  官  蔡佳玲
右正本證明與原本無異。
對於本件判決如有不服，應於收受送達後十日內，向本院提出上訴書狀，上訴於臺灣
高等法院，並按他造當事人之人數附具繕本。
                                                  書記官  張堅國
中      華      民      國    九十      年      六      月    二十九    日
附錄論罪法條
毒品危害防制條例第十條第二項：
施用第二級毒品者，處三年以下有期徒刑。


司法院資訊處製作；財團法人民間司法改革基金會備份。
